Paulo Fylippe Sell Resume

Status: Engenheiro de telecomunicações

Áreas: Sistemas embarcados, Acelerador em hardware, Processamento de sinais

Techs: C/C++, Python, VHDL, Matlab, Java, Git **Atividades:** Jogos, Leitura, Investimentos

São José, Santa Catarina paulosell.github.io sellpaulof@gmail.com +55 48 984053102

Resumo

Eu sou um engenheiro de Telecomunicações que vive em São José, Santa Catarina. Me formei no Instituto Federal de Santa Catarina e minha tese de graduação envolveu o desenvolvimento de um framework para atualizações seguras e confiáveis de firmware para dispositivos embarcados baseados em microcontroladores. Atualmente, estou cursando um mestrado em Ciência da Computação Aplicada na Universidade do Vale do Itajaí (UNIVALI), com especialização em Sistemas Embarcados. Minha pesquisa será centrada em melhorar a eficiência energética e aumentar a taxa de transferência em aceleradores de hardware baseados em FPGA para redes neurais profundas.

Experiências profissionais

Analista de desenvolvimento de produto - Intelbras

fev 2022 - presente

- · Responsável pelo desenvolvimento de backend do código embarcado em roteadores home & office, incluindo a implementação de novos recursos de rede do produto, gerenciamento de comportamentos do dispositivo e fornecendo informações de status em tempo real por meio de APIs REST e broker MQTT.
- · Desenvolvimento com C e Shell script em soluções baseadas em Linux embarcado.

Desenvolvedor de software / Pesquisador - Instituto Federal de Santa Catarina

maio 2021 - fev 2022

- · Atuação grupo de pesquisa LaSED, realizando atividades referentes ao desenvolvimento da especificação técnicas de requisitos do Dispositivo Autorizador Fiscal (DAF) para o uso de NFC-e no estado de Santa Catarina, tais como: estudo de hardware seguro; escrita da API e protocolo de comunicação do DAF; desenvolvimento do firmware da prova de conceito do DAF; integração do DAF com softwares complementares. Atuação também na elaboração do conjunto de instruções e regras para homologações de DAF para o mercado.
- · Desenvolvimento com C++ e Python.

Educação

Mestrado em computação aplicada - Universidade do Vale do Itajaí

2023 - presente

- · Especialização em sistemas embarcados.
- · Melhoria da eficiência energética e aumento da taxa de transferência em aceleradores de hardware baseados em FPGA para redes neurais profundas.

Graduação em engenharia de telecomunicações - Instituto Federal de Santa

2015 - 2021

- Catarina
- · Desenvolvimento de um framework para atualização segura e confiável de firmware para dispositivos embarcados baseados em microcontroladores.
- · Prêmio de melhor artigo completo no 15º Workshop de Iniciação Científica e Pesquisa de Graduação (WTICG) do 21º Simpósio Brasileiro em Segurança da Informação e Sistemas Computacionais (SBSeg 2021).

Experiências acadêmicas

Projeto de pesquisa - Instituto Federal de Santa Catarina

2020 - 2021

· Desenvolvimento da especificação e do protótipo de um dispositivo embarcado de autorização fiscal seguro de baixo custo para o estado de Santa Catarina.

Projeto de pesquisa - Instituto Federal de Santa Catarina

2019 - 2019

- · Desenvolvimento de um bloco de processamento de sinal digital (DSP) para uma Transformada Cosseno Discreta Modificada (MDCT).
- · Uso de Matlab e VHDL para o desenvolvimento do bloco e sintetização em hardware.

Áreas de conhecimento

· Sistemas embarcados, comunicação sem fio, projeto de protocolos, redes neurais profundas, RF, circuitos elétricos, sistemas de telecomunicações, sistemas distribuídos.